【裁判字號】    98,上訴,1453
【裁判日期】    981023
【裁判案由】    違反毒品危害防制條例
【裁判全文】
臺灣高等法院高雄分院刑事判決        98年度上訴字第1453號
上  訴  人
即  被  告  甲○○
                      號
上列上訴人因被告毒品危害防制條例案件，不服臺灣屏東地方法
院98年度訴字第856號，中華民國98年9月9日第一審判決（起訴
案號：臺灣屏東地方法院檢察署98年度毒偵字第663 號），提起
上訴，本院判決如下：
    主  文
上訴駁回。
    理  由
一、依刑事訴訟法第350 條、第361 條、第362 條、第367 條規
    定，不服地方法院之第一審判決而上訴者，須提出上訴書狀
    ，並應敘述具體理由，為上訴必備之程式；其所提出之書狀
    未敘述上訴理由，或僅曾以言詞陳述上訴理由者，均應於上
    訴期間屆滿後20日內補提理由書於第一審法院。第一審法院
    經形式審查，認逾期未補提上訴理由者，應定期間先命補正
    ；逾期未補正者，為上訴不合法律上之程式，應以裁定駁回
    。倘已提出上訴理由，但所提非屬具體理由者，則由第二審
    法院以上訴不合法律上之程式，判決駁回。而所謂具體理由
    ，必係依據卷內既有訴訟資料或提出新事證，指摘或表明第
    一審判決有何採證認事、用法或量刑等足以影響判決本旨之
    不當或違法，而構成應予撤銷之具體事由，始克當之（例如
    ：依憑證據法則具體指出所採證據何以不具證據能力，或依
    憑卷證資料，明確指出所為證據證明力之判斷如何違背經驗
    、論理法則）；倘僅泛言原判決認定事實錯誤、違背法令、
    量刑失之過重或輕縱，而未依上揭意旨指出具體事由，或形
    式上雖已指出具體事由，然該事由縱使屬實，亦不足以認為
    原判決有何不當或違法者（例如：對不具有調查必要性之證
    據，法院未依聲請調查亦未說明理由，或援用證據不當，但
    除去該證據仍應為同一事實之認定），皆難謂係具體理由，
    俾與第二審上訴制度旨在請求第二審法院撤銷、變更第一審
    不當或違法之判決，以實現個案救濟之立法目的相契合，此
    有最高法院97年台上字第892號判決意旨可參照。
二、本件被告上訴意旨略以：被告因一時糊塗染上毒癮，但都有
    設法戒毒，並自行到醫院接受美沙佟療法，因醫生說無法立
    即戒除，必須多次長時間治療：被告因毒癮發作，才會再去
    拿毒品施用，案發迄今均已改正犯行，未再施用毒品，被告
    家中屬於低收入戶，經濟重擔全落在被告身上，被告有母親
    妻兒須待扶養，請給自新機會等語。
三、然查，本案經原審審理結果，認上訴人即被告甲○○（下稱
    被告）犯毒品危害防制條例第10條第1 項之施用第一級毒品
    罪，累犯，判處有期徒刑10月暨沒收銷毀扣案毒品，原審量
    刑時並已審酌被告有竊盜前科，猶未能知所警惕，顯然漠視
    法令之禁制，惟其犯罪行為主要係戕害自身，並未直接積極
    損害他人之利益，且事後坦承犯行，表明願戒除毒癮，犯後
    態度尚無不良，暨其施用毒品之動機、目的、素行等一切情
    狀，而為量刑，於法並無不合，且不違比例原則。被告上訴
    顯未依據卷內既有訴訟資料或提出新事證，指摘或表明第一
    審判決有何採證認事、用法或量刑等足以影響判決本旨之不
    當或違法，而構成應予撤銷之具體事由，揆諸上開法條規定
    及最高法院判決意旨，難認上訴合法，應予駁回。爰不經言
    詞辯論，依刑事訴訟法第367 條前段、第372 條規定，判決
    如主文。
中    華    民    國    98    年    10    月    23    日
              刑事第六庭    審判長法  官  王憲義
                                  法  官  邱永貴
                                  法  官  簡志瑩
以上正本證明與原本無異。
如不服本判決應於收受本判決後10日內向本院提出上訴書狀，其
未敘述上訴理由者，並得於提起上訴後10日內向本院補提理由書
狀（均須按他造當事人之人數附繕本）「切勿逕送上級法院」。
中    華    民    國    98    年    10    月    23    日
                                  書記官  吳新貞
附錄本判決論罪科刑法條：
毒品危害防制條例第10條第1 項
施用第一級毒品者，處 6 月以上 5 年以下有期徒刑。


司法院資訊處製作；財團法人民間司法改革基金會備份。
